臺灣臺北地方法院民事判決　　　　　　 100年度訴字第2631號
原　　　告　連惠心
訴訟代理人　曾月娟律師
　　　　　　方文萱律師
上　一　人
複代理人　　劉文禎
訴訟代理人　李恬野律師
複代理人　　薛吉甫律師
被　　　告　香港商壹傳媒出版有限公司
兼　法　定
代　理　人　裴　偉
共　　　同
訴訟代理人　蔡世祺律師
　　　　　　張顥璞律師
　　　　　　宋重和律師
上　一　人
複代理人　　彭成翔律師
　　　　　　王鉉智
　　　　　　　　　　　　之2
共　　　同
訴訟代理人　李維剛律師
複代理人　　童子斌律師
上列當事人間請求損害賠償事件，本院於民國100年11月29日言
詞辯論終結，判決如下：
    主  文
被告香港商壹傳媒出版有限公司、裴偉各應給付原告新臺幣壹佰
萬元，及均自民國一百年三月十五日起至清償日止，按年息百分
之五計算之利息。
訴訟費用由被告負擔。
本判決於原告各以新臺幣拾萬肆仟元分別為被告香港商壹傳
媒出版有限公司、裴偉供擔保後，得假執行。但被告壹傳媒出版
有限公司、裴偉如各以新臺幣壹佰萬元為原告預供擔保，得免為
假執行。
    事實及理由
甲、程序方面：
一、按民事事件，涉及香港或澳門者，類推適用涉外民事法律適
    用法。涉外民事法律適用法未規定者，適用與民事法律關係
    最重要牽連關係地法律，香港澳門關係條例第38條定有明文
    。又法律行為發生債之關係者，其成立要件及效力，依當事
    人意思定其應適用之法律。當事人意思不明時，同國籍者依
    其本國法，國籍不同者依行為地法，行為地不同者以發要約
    通知地為行為地，如相對人於承諾時不知其發要約通知地者
    ，以要約人之住所地視為行為地。前項行為地，如兼跨二國
    以上或不屬於任何國家時，依履行地法，民國99年5月26日
    修正公布前之涉外民事法律適用法第6條復有明定。本件原
    告依兩造於95年1月4日所簽訂之協議書（下稱系爭協議書）
    第5條約定請求被告給付新臺幣（下同）200萬元懲罰性違約
    金，經核該協議書係在我國境內簽訂，用中文字體，並合意
    發生爭議時以本院為第一審管轄法院（第7條）。又被告在
    我國設有分公司，其出版之壹週刊有關本件報導亦在我國發
    行，且原告主張被告違約之行為地亦在我國，堪認兩造就系
    爭協議書所生之爭議，有適用我國法律為準據法之合意，且
    此亦為被告所不爭執（參本院100年11月29日筆錄）。依上
    說明，原告主張依系爭協議書請求被告給付違約金，應以我
    國法律為準據法。
二、次按起訴之訴訟標的為確定判決之效力所及者，法院應以裁
    定駁回之，固為民事訴訟法第249條第1項第7款所明定。惟
    訴訟標的，乃原告為確定其私權之請求，或所主張或否認之
    法律關係是否存在，欲法院對之加以審判之對象。而為法院
    審判對象之法律關係，應為具體特定之權利義務關係，而非
    抽象之法律關係，即原告起訴以何種法律關係為訴訟標的，
    應依原告起訴主張之原因事實定之，原告前後主張之原因事
    實不同，其為訴訟標的之法律關係自亦不同，即非同一事件
    （最高法院84年度臺上字第2194號判決要旨可資參照）。本
    件原告係主張被告未依約於事前向原告或原告之弟連勝文求
    證，即逕於民國96年1月11日出版之第294期壹週刊封面故事
    單元，刊載標題為「豪奢婚禮壞事：連勝文夏威夷婚宴泡湯
    」之報導（下稱系爭報導），已違反系爭協議書第2條約定
    ，應依系爭協議書第5條約定給付懲罰性違約金200萬元予原
    告等情，核與原告於另案即本院96年度訴字第5085號請求損
    害賠償事件，主張被告未依約於事前向原告或原告之弟連勝
    文求證，即於96年1月4日出版之第293期壹週刊封面故事單
    元，刊載標題為「踢爆簡樸假象，連勝文夏威夷辦豪奢婚禮
    」之報導，已違反系爭協議書第2條約定，應依系爭協議書
    第5條約定給付懲罰性違約金200萬元予原告之事實並不相同
    ，自非所謂同一事件。是以，被告辯稱本件應依民事訴訟法
    第249條第1項第7款規定裁定駁回原告之訴云云，即非可採
    。
乙、實體方面：
一、原告主張：原告前於95年1月4日與被告共同簽訂協議書，依
    系爭協議書第2條約定，被告出版之壹週刊於日後如擬報導
    原告及其父母、配偶或弟妹之相關文章時，被告應先與原告
    或相關被報導者求證所述事件，如原告或被報導者提供書面
    回應，被告應以適當篇幅忠誠反應該書面所陳述內容之精神
    。惟事後被告並未依約於事前向原告或原告之弟連勝文求證
    ，即逕於96年1月11日出版之第294期壹週刊封面故事單元，
    刊載標題為「豪奢婚禮壞事：連勝文夏威夷婚宴泡湯」之報
    導（下稱系爭報導），其內容多為幸災樂禍、訕笑辱罵之語
    ，並惡意引導讀者，暗示原告之弟歡欣喜慶之正常婚禮揮霍
    浪費、不道德，其惡意誹謗原告之弟及原告家族成員名譽，
    已違反系爭協議書第2條約定，爰依系爭協議書第5條約定及
    民法第271條前段之規定，請求被告各給付懲罰性違約金100
    萬元等語。並聲明：如主文第1項所示，並願供擔保請准宣
    告假執行。
二、被告則抗辯如下：
（一）新聞言論自由，為憲法保障之基本權，而兩造簽署系爭協
      議書第2條之目的，僅係原告要求被告刊登報導前，應先
      向原告或被報導者求證，倘原告或被報導者對於被告之查
      證詢問不予正面回應，則系爭協議書第2條約定豈不嚴重
      限制新聞自由基本權及人民知的權利。何況，連勝文於系
      爭報導發生時，時任中國國民黨中央常務委員，屬於全國
      知名之政治人物，被告對於連勝文婚禮之實際情況加以披
      露以供公眾檢視，自屬公眾關切之報導而具有公共利益，
      是系爭協議書第2條關於被告應先向被報導人盡查證義務
      之約定，已違反憲法保障新聞言論自由之意旨而無效。
（二）所謂新聞可分為新聞報導與新聞評論，前者性質為事實陳
      述，後者為意見表達。由系爭協議書第2條將「報導相關
      文章」與「查證義務」並列觀之，可知所謂報導相關文章
      ，自係以該文章涉及事實陳述為前提，始有向原告或相關
      被報導人要求查證之必要。而系爭報導文中雖提及「豪奢
      」、「平常以富家子弟的態度動輒亂開金口」、「說一套
      做一套」等語，然婚禮取消為連勝文透過證人李德維告知
      媒體所自行披露，被告基於其合理認知之事實所為之主觀
      評論，自不屬系爭協議書第2條規範之範圍。
（三）系爭協議書第2條約定之真意，應係被告刊登報導前，應
      先向原告或被報導者查證即可，並未限制查證之對象需為
      被報導者本人，且原告或其被報導者有於查證時回覆之義
      務。況且，被告於簽署系爭協議書之後，每次欲報導原告
      或其家人之事時，均遵守協議內容，向原告或其家人查證
      ，詎原告或其家人對於被告之查證均置之不理，被告甚且
      將所查得之資料寄給連勝文，惟均未獲連勝文回應。而被
      告在刊登系爭報導前亦依約向連勝文查證未果後，方轉向
      連勝文友人查證，並據以報導。連勝文既違反回應之義務
      ，被告當有權於查證未果後為系爭報導，而不負系爭協議
      書之賠償責任甚明。又連勝文既刻意拒絕回應被告之查證
      ，縱認連勝文就系爭報導受有損害，原告或連勝文就此損
      害之發生自與有過失，依民法第217條之規定，應減輕或
      免除被告之賠償責任。
（四）退步言之，倘認被告仍應依系爭協議書第5條約定支付懲
      罰性違約金，惟系爭報導核屬公眾之事務，且並無不實而
      有妨礙原告或連勝文名譽之情，況連勝文刻意拒絕對被告
      查證予以回應，足見被告未依約查證實不可歸責。此外，
      系爭協議書第2條所約定之對象並未包括蔡依珊，且新聞
      評論亦不在查證範圍，是系爭報導扣除蔡依珊及新聞評論
      部分，僅約1/6違反約定之查證義務，故被告僅有給付44
      萬元之義務，原告請求被告給付200萬元違約金實屬過高
      。
（五）聲明：原告之訴及假執行之聲請均駁回；如受不利益之判
      決，願供擔保請准宣告免為假執行。
三、兩造不爭執之事實：
（一）兩造於95年1月4日簽訂系爭協議書，系爭協議書第2條、
      第5條分別約定：「甲方（即被告）出版之壹週刊於日後
      ，如擬報導乙方（即原告）、乙方父母、乙方配偶或乙方
      弟妹之相關文章時，甲方應先與乙方或相關被報導者求證
      所述事件，如乙方或被報導者提供書面回應，甲方應以適
      當篇幅忠誠反應該書面所陳述內容之精神」、「甲、乙雙
      方如有一方違反本協議書任一條款時，未違約方除得依法
      律途徑訴請解決爭議外，違約方亦同意給付他方200萬元
      以為懲罰性違約金」。
（二）被告於96年1月11日出版之壹週刊封面故事單元，刊登系
      爭報導。
四、本件原告主張被告於刊登系爭報導前，未先向原告或原告之
    弟連勝文查證系爭報導所述事件之真實性，違反查證義務，
    依協議書第5條約定，請求被告各給付懲罰性違約金100萬元
    等情，為被告所否認，並以前揭情詞置辯。是以，本件應審
    酌之爭點為：（一）系爭協議書第2條約定內容，是否對被
    告之憲法保障新聞自由造成侵害，應屬無效？（二）系爭報
    導是否屬系爭協議書第2條之規範範圍？（三）被告於壹週
    刊刊登系爭報導前，是否已依系爭協議書第2條所定方式查
    證所述事件？原告或被報導者有無回應之義務？被告得否主
    張原告或被報導者就系爭報導所受損害與有過失？（四）原
    告得否依系爭協議書第5條約定，請求被告各給付懲罰性違
    約金100萬元？系爭協議書第5條約定之違約金有無過高而應
    予酌減？茲分述如下：
（一）系爭協議書第2條約定內容，是否對被告之憲法保障新聞自
      由造成侵害，應屬無效？
  １、按「確定判決之既判力，固以訴訟標的經表示於主文判斷
      之事項為限，判決理由並無既判力。但法院於判決理由中
      ，就訴訟標的以外當事人主張之重要爭點，本於當事人辯
      論之結果已為判斷時，其對於此重要爭點所為之判斷，除
      有顯然違背法令情形，或當事人已提出新訴訟資料，足以
      推翻原判斷之情形外，應解為在同一當事人就該重要爭點
      所提起之訴訟中，法院及當事人就該已經法院判斷之重要
      爭點法律關係，皆不得作任何相反之判斷或主張，始符民
      事訴訟之誠信原則（最高法院73年度台上字第4062號、81
      年台上字第625號、88年度台上字第2211號判決意旨足資
      參照）。
  ２、經查，本件原告前曾以被告未依約於事前向原告或原告之
      弟連勝文查證，即於96年1月4日出版之第293期壹週刊封
      面故事單元，刊載標題為「踢爆簡樸假象，連勝文夏威夷
      辦豪奢婚禮」之報導，已違反系爭協議書第2條約定為由
      ，起訴請求被告應依系爭協議書第5條約定給付懲罰性違
      約金200萬元予原告，並經本院以96年度訴字第5085號請
      求損害賠償事件受理在案（下稱系爭前案）。又被告在系
      爭前案即曾抗辯系爭協議書第2條約定內容，對被告之憲
      法保障新聞自由造成侵害，應屬無效云云，惟經本院以96
      年度訴字第5085號判決認定系爭協議書第2條約定並無悖
      於憲法保障新聞自由之意旨，自屬有效之約定，此有本院
      96年訴字第5085號判決在卷足稽（參本院卷第21、22頁）
      。被告雖就上開判決提起上訴，但仍經臺灣高等法院97年
      度上字第429號判決、最高法院99年度臺上字第326號裁定
      駁回。準此，兩造於系爭前案就系爭協議書第2條之約定
      是否無效之爭點既已充分辯論，且前揭判決就此部分之認
      定亦未違反法令，而被告復未提出新訴訟資料足以推翻前
      揭判決所為之判斷，揆諸前揭說明，被告於本件訴訟自不
      得為相反之主張，法院亦不得為相反之判斷，是被告於本
      件訴訟仍執陳詞抗辯系爭協議書第2條之約定應屬無效等
      語，即非可採。
（二）系爭報導是否屬系爭協議書第2條之規範範圍？
  １、按新聞內容，固可簡略分為「新聞報導」與「新聞評論」
      二大類，前者為對事情作客觀之描述，後者則為對新聞事
      件為其主觀評價。新聞工作者在做新聞報導時，應排除主
      觀意見，將事情全貌完整呈現，與做新聞評論可以依據自
      己觀點去評價事務不同。
  ２、本件原告主張被告所為之系爭報導違反系爭協議書第2條約
      定之查證義務等語，被告則辯稱婚禮取消為連勝文透過證
      人李德維告知媒體所自行披露，至系爭報導文中所提及「
      豪奢」、「平常以富家子弟的態度動輒亂開金口」、「說
      一套做一套」等語，係被告基於其合理認知之事實所為之
      主觀評論，自不屬系爭協議書第2條規範之範圍云云。然
      查，被告於96年1月11日出版之第294期壹週刊除其中記載
      「豪奢」、「平常以富家子弟的態度動輒亂開金口」、「
      說一套做一套」等新聞評論外，尚於該週刊第52至56頁記
      載：「……舉辦豪奢婚禮曝光後，連勝文第一時間一股火
      氣地要控告本週刊……」、「臨時取消損失百萬：……這
      場原訂至少一百多人參與的婚禮臨時取消，連勝文的友人
      私下估算，因房間一晚最便宜要二萬多元，再加上婚宴等
      訂金沒收，連勝文恐怕得損失新台幣上百萬元」、「追查
      洩密臭罵親友：……連勝文一直怒不可抑，所有婚禮籌辦
      人員及相關單位，都被連勝文清查了一番，想要找出究竟
      是哪個環節把消息洩露出去，連他一些與媒體較親近的朋
      友都被他臭罵一番」、「豪奢壞事卻怪媒體：夏威夷婚禮
      破局，連勝文可能會氣個半死……」等語（參本院卷第10
      4頁至107頁），此部分自屬新聞報導，而非僅係對新聞事
      件所為之新聞評論，是被告前開抗辯，自非可採。
（三）被告於壹週刊刊登系爭報導前，是否已依協議書第2條所
      定方式查證所述事件？原告或被報導者有無回應之義務？
      被告得否主張原告或被報導者就系爭報導所受損害之發
      生與有過失？
  １、按解釋契約，固須探求當事人立約時之真意，不能拘泥於
      契約之文字，但契約文字業已表示當事人真意，無須別事
      探求者，即不得反捨契約文字而更為曲解（最高法院17年
      上字第1118號、19年上字第453號、39年臺上字第1053號
      判例意旨參照）。
  ２、查系爭協議書第2條約定：「甲方出版之壹週刊於日後，
      如擬報導乙方、乙方父母、乙方配偶或乙方弟妹之相關文
      章時，甲方應先與乙方或相關被報導者求證所述事件，如
      乙方或被報導者提供書面回應，甲方應以適當篇幅忠實反
      應該書面所陳述內容之精神。」，有系爭協議書附卷可稽
      （參本院卷第10頁）。又前開所稱「乙方」，當係指原告
      而言；而所稱「相關被報導者」，參諸該約定之前、後文
      義，應係指被告擬以文章報導之對象，亦即上開約定所明
      文列舉之原告或原告之父母、配偶及弟妹而言，至被報導
      者之親友或其他人，並不在其列。是以，協議書用語及意
      涵極為明確，無須別事探求。因此被告所出版之壹週刊，
      如擬以文章報導原告或原告之父母、配偶及弟妹之新聞，
      依約應於事前先向原告或原告之父母、配偶及弟妹等人查
      證所述事件。又此部分之爭執在系爭前案亦已列為重要爭
      點，並經兩造充分討論，揆諸前揭說明，被告於本件訴訟
      自不得為相反之主張，法院亦不得為相反之判斷，是被告
      抗辯系爭協議書第2條約定之真意，應係被告刊登報導前
      ，應先向原告或被報導者查證即可，並未限制查證之對象
      需為被報導者本人云云，亦非可採。
  ３、按當事人主張有利於己之事實者，就其事實有舉證之責任
      ，民事訴訟法第277條第1項前段定有明文。本件被告主張
      其於刊登系爭報導前已依系爭協議書第2條約定盡查證義
      務等語，然為原告所否認，自應由被告就其主張已依約盡
      查證義務之有利於己之事實負舉證責任。查被告就其主張
      固聲請訊問證人李德維，惟證人李德維之證詞，僅能證明
      被告於96年1月4日出版之第293期壹週刊刊載標題為「踢
      爆簡樸假象，連勝文夏威夷辦豪奢婚禮」之報導前，被告
      曾向李德維查證，李德維遂以簡訊回覆：「……勝文與依
      珊已於去年十二月廿九日與（於）台北市公證結婚，您所
      提，如大陸友人、花費上千萬等事，絕非事實……」等語
      （參本院卷第190頁、100年10月21日筆錄），尚難證明被
      告確有向原告或連勝文本人查證系爭報導所述事件。又被
      告既未向原告或連勝文本人查證系爭報導所述事件，則原
      告或連勝文就被告之查證是否有回應之義務，及原告或連
      勝文是否會因未回應被告之查證，對本件損害之發生即與
      有過失等爭議，本院即毋庸再予審究。
  ４、被告雖稱：連勝文自始即拒絕回應被告，甚至刻意斷絕被
      告聯絡之管道，故被告於窮盡求證連勝文未果後，遂向連
      勝文親近之友人李德維求證後，方據以報導，是被告自不
      負系爭協議書之賠償責任等語，非惟原告所否認，且系爭
      協議書第2條僅約定被告於刊登報導前，須先向原告或相
      關被報導者本人查證，至於查證方式，並無限制係以何種
      聯繫方式。又原告及連勝文均係知名之公眾人物，於各大
      新聞傳播媒體上之曝光率極高，欲與其等取得聯繫，或獲
      知其等之公開行程，對於以經營新聞傳播媒體之被告而言
      ，並非難事，除以電話聯繫其等本人查證外，被告仍得利
      用其他方式（如於其他公開場合當面採訪原告或連勝文本
      人）查證，現實上並非絕無採訪原告或連勝文本人之其他
      管道存在。況參以系爭報導同時刊載推測拍攝時間為96年
      1月4日、連勝文與李德維合照之照片，其上並記載：「連
      勝文（左）宣布取消夏威夷的蜜月婚宴隔天，與友人李德
      維（右）走出家門時神情落莫，習慣性地以中指推了推眼
      鏡」等語（參本院卷第106頁），益徵被告於刊登系爭報
      導前，並非完全不能掌握原告或連勝文之行程，是即使連
      勝文刻意斷絕被告之聯絡管道，被告仍得利用其他場合採
      訪並報導連勝文相關新聞之機會，被告上開所辯，亦非可
      採。
  ５、綜上，由被告所提出之證據，不足以證明其刊登系爭報導
      前，有向原告或連勝文本人查證所述事件之事實。此外，
      被告復無法舉他證足以證明其已依系爭協議書第2條約定
      盡查證義務，則原告主張被告違反系爭協議書第2條約定
      情事，應可採信。
（四）原告得否依協議書第5條約定，請求被告各給付懲罰性違
      約金100萬元？系爭協議書第5條約定之違約金有無過高而
      應予酌減？
  １、經查，系爭協議書第5條約定：「甲、乙雙方如有一方違
      反本協議書任一條款時，未違約方除得依法律途徑訴請解
      決爭議外，違約方亦同意給付他方新台幣貳佰萬元以為懲
      罰性違約金。」被告未依系爭協議書第2條約定盡查證義
      務，而有違反系爭協議書第2條約定之情事，已如上述，
      則依系爭協議書第5條約定，被告應給付原告200萬元懲罰
      性違約金。
  ２、按約定之違約金過高者，法院得減至相當之數額，為民法
      第252條所明定，此規定乃賦與法院得依兩造所提出之事
      證資料，斟酌社會經濟狀況並平衡兩造利益而為妥適裁量
      、判斷之權限，非謂法院須依職權蒐集、調查有關當事人
      約定之違約金額是否有過高之事實，而因此排除債務人就
      違約金過高之利己事實，依辯論主義所應負之主張及舉證
      責任。況違約金之約定，既為當事人契約自由、私法自治
      原則之體現，雙方於訂約時，應已盱衡自己履約之意願、
      經濟能力、對方違約時自己所受損害之程度等主、客觀因
      素等，本諸自由意識及平等地位而為自主決定，除非債務
      人主張並舉證約定之違約金額過高而顯失公平，法院得基
      於法律之規定，審酌該約定金額是否確有過高情事及應予
      如何核減至相當數額，以實現社會正義外，當事人均應同
      受該違約金約定之拘束，法院亦應予以尊重，始符契約約
      定之本旨。次按懲罰性違約金之約定，是以確保債務之履
      行為目的，而非為賠償當事人因債務不履行所受之損害，
      故當事人約定懲罰性違約金者，於一方不履行債務時，他
      方即得請求支付違約金，並得依法請求賠償損害，是懲罰
      性違約金之多寡，實與契約當事人因他方不履行債務所受
      之損害額若干無涉。
  ３、查系爭協議書第5條約定之違約金性質為懲罰性違約金，
      此為兩造所不爭執，而系爭協議書所定被告應履行之事項
      僅不過為：被告出版之壹週刊於日後如擬報導原告、原告
      父母、配偶或弟妹之相關文章時，應先與原告或相關被報
      導者求證所述事件，如原告或被報導者提供書面回應，被
      告應以適當篇幅忠實反應該書面所陳述內容之精神等，均
      屬極易履行之事項，只要被告在對外公開報導前先與原告
      或相關被報導者求證所述事件，即無違約情事發生，故該
      違約金性質乃係對於被告違反協議書所定作為義務之懲罰
      ，被告自應於訂約時先就履約之難易度、深思評估自己履
      約之意願、經濟能力等主、客觀因素加以衡量始簽訂系爭
      協議書。本院審酌兩造係因被告於93年2月26日出版第144
      期壹週刊刊載以「連惠心私密信件驚爆連戰打老婆」為標
      題之新聞，致兩造發生民、刑事爭議，經兩造協商後，而
      於95年1月4日簽訂系爭協議書（參系爭協議書前言及第4
      條約定，本院卷第10頁），惟被告甫簽署協議書，換取原
      告撤回刑事追訴後，旋無視協議書約定之查證義務，於締
      約後恣意報導連勝文之私人婚宴事項，造成原告及家人生
      活起居上之困擾、侵害免於恐懼或無故受侵擾之基本人權
      自由，致使原告及家人身心所受煎熬，不可謂不大等情，
      認系爭協議書約定之懲罰性違約金200萬元，並無過高之
      情事。
  ４、被告雖稱：系爭報導核屬公眾之事務，且並無不實而有妨
      礙原告或連勝文名譽之情，況連勝文刻意拒絕對被告求證
      予以回應，足見被告未依約求證實不可歸責。此外，系爭
      協議書第2條所約定之對象並未包括蔡依珊，且新聞評論
      亦不在求證範圍，是系爭報導扣除蔡依珊及新聞評論部分
      ，僅約1/6違反約定之查證義務，故被告僅有給付44萬元
      之義務，原告請求被告給付200萬元違約金實屬過高云云
      。惟查，系爭報導是否真實，及被告是否已依約向原告或
      連勝文求證，而原告或連勝文則拒絕回應等情，被告均未
      舉證以實其說。又新聞內容固分為新聞報導及新聞評論，
      然系爭協議書第2條、第5條係約定，被告出版之壹週刊於
      日後如擬報導原告及其父母、配偶或弟妹之相關文章時，
      被告應先與原告或相關被報導者求證所述事件，如原告或
      被報導者提供書面回應，被告應以適當篇幅忠誠反應該書
      面所陳述內容之精神，被告如違反上開約定，即同意給付
      原告200萬元之懲罰性違約金，並無將關於報導原告及其
      父母、配偶或弟妹之相關文章之內容，再細分為新聞報導
      或新聞評論，或加以量化，以資作為酌定違約金基準之意
      。何況，新聞報導倘未加以求證，則基於未加求證之事實
      所為之評論，自難期客觀公正。準此，被告以前開事由辯
      稱原告請求200萬元之違約金實屬過高，請求本院酌減云
      云，自無足取。
五、綜上所述，原告主張被告違反系爭協議書第2條約定，依協
    議書第5條約定請求被告給付200萬元之懲罰性違約金，即屬
    有據。又被告2人所負係共同債務，依民法第271條前段規定
    ，應平均分擔之。從而，原告依系爭協議書第5條約定，請
    求被告各給付100萬元，及自起訴狀繕本送達之翌日即100年
    3月15日起至清償日止，按年息5%計算之利息，為有理由，
    應予准許。
六、兩造陳明願供擔保聲請宣告假執行或免為假執行，經核均與
    規定相符，爰分別酌定相當之擔保金額予以宣告。
七、本件判決基礎已臻明確，兩造其餘攻擊防禦方法及舉證，於
    判決結果無影響，毋庸一一論列，附此敘明。
八、訴訟費用負擔之依據：民事訴訟法第85條第1項前段。
中    華    民    國   100    年    12    月    13    日
                  民事第四庭    法  官  林秀圓
以上正本係照原本作成
如對本判決上訴，須於判決送達後20日內向本院提出上訴狀。如
委任律師提起上訴者，應一併繳納上訴審裁判費。
中    華    民    國   100    年    12    月    13    日
                                書記官  廖純慧